【裁判字號】    99,易,3079
【裁判日期】    991203
【裁判案由】    毒品危害防制條例
【裁判全文】
臺灣臺北地方法院刑事判決              99年度易字第3079號
公  訴  人  臺灣臺北地方法院檢察署檢察官
被      告  孫文彬
上列被告因違反毒品危害防制條例案件，經檢察官提起公訴（九
十九年度毒偵字第三四四八號），本院判決如下：
    主      文
孫文彬施用第二級毒品，累犯，處有期徒刑伍月，如易科罰金，
以新臺幣壹仟元折算壹日。
扣案含第二級毒品安非他命、甲基安非他命、Ｎ,Ｎ－二甲基安
非他命成分之白色透明晶體伍包（總淨重點肆肆公克，驗餘淨
重為點肆貳公克）沒收銷燬之。
    事實及理由
一、本案犯罪事實除引用如附件所示之起訴書之記載外，另補充
    記載如下：孫文彬於民國九十七年七月間，因犯施用第二級
    毒品罪，經臺灣板橋地方法院以九十七年度簡字第四二六二
    號簡易判決判處有期徒刑四月確定，於九十七年十月間，因
    犯施用第二級毒品罪，經本院以九十七年度簡字第三五二九
    號簡易判決判處有期徒刑五月確定，二案再經本院以九十七
    年度聲字第三○九四號裁定應執行有期徒刑八月確定；於九
    十八年二月間，因犯施用第二級毒品罪，經臺灣板橋地方法
    院以九十八年度簡字第五八四號簡易判決判處有期徒刑四月
    確定，並接續執行，於九十八年十二月十九日縮刑期滿，同
    年月二十日因徒刑執行完畢出監。員警於九十九年九月二十
    日十四時二十五分許（起訴書誤載為下午二時三十分許，應
    予更正），因見孫文彬行跡可疑攔檢盤詰，於徵得孫文彬同
    意後實施搜索，而在其身上扣得非其所有之含第二級毒品安
    非他命、甲基安非他命、Ｎ,Ｎ－二甲基安非他命成分之白
    色透明晶體五包（總淨重三點四四公克，驗餘淨重為三點四
    二公克）、玻璃球吸食器二個、分裝棒一支。
二、證據名稱：
(一)被告孫文彬於警詢、偵訊及本院審理中之自白（見本院九十
    九年十一月二十三日審判筆錄）。
(二)臺灣尖端先進生技醫藥股份有限公司九十九年十月一日濫用
    藥物檢驗報告。
(三)扣案含第二級毒品安非他命、甲基安非他命、Ｎ,Ｎ－二甲
    基安非他命成分之白色透明晶體五包（總淨重三點四四公克
    ，驗餘淨重為三點四二公克）、照片列印資料。
(四)臺北市政府警察局保安大隊查獲涉嫌毒品危害防制條例毒品
    初步鑑定報告單、臺北市政府警察局九十九年十月十一日北
    市鑑毒字第二四四號鑑驗通知書、臺灣板橋地方法院檢察署
    檢察官九十六年度戒毒偵字第三五四號不起訴處分書、臺灣
    板橋地方法院九十七年度簡字第四二六二號刑事簡易判決、
    本院九十七年度簡字第三五二九號刑事簡易判決。
三、按甲基安非他命為毒品危害防制條例第二條第二項第二款所
    稱之第二級毒品。核被告所為，係犯毒品危害防制條例第十
    條第二項之施用第二級毒品罪。其持有第二級毒品甲基安非
    他命之低度行為為施用第二級毒品甲基安非他命之高度行為
    所吸收，不另論罪。查被告於九十七年七月間，因犯施用第
    二級毒品罪，經臺灣板橋地方法院以九十七年度簡字第四二
    六二號簡易判決判處有期徒刑四月確定，於九十七年十月間
    ，因犯施用第二級毒品罪，經本院以九十七年度簡字第三五
    二九號簡易判決判處有期徒刑五月確定，二案再經本院以九
    十七年度聲字第三○九四號裁定應執行有期徒刑八月確定；
    於九十八年二月間，因犯施用第二級毒品罪，經臺灣板橋地
    方法院以九十八年度簡字第五八四號簡易判決判處有期徒刑
    四月確定，並接續執行，於九十八年十二月十九日縮刑期滿
    ，同年月二十日因徒刑執行完畢出監，有臺灣高等法院被告
    前案紀錄表在卷可按，其受徒刑之執行完畢，五年以內故意
    再犯有期徒刑以上之罪，為累犯，應依刑法第四十七條第一
    項之規定，加重其刑。爰審酌被告前受觀察勒戒、強制戒治
    之矯治處遇及刑罰科處執行完畢後，猶為本案之施用第二級
    毒品甲基安非他命之行為，然其所為主要係戕害自身，並未
    直接積極損害他人之利益，犯罪之動機、目的、手段、高中
    肄業之智識程度，其係擔任搬運工，每月收入約新臺幣（下
    同）一萬七千元至一萬八千元，暨被告犯罪後坦承犯行之態
    度等一切情狀，量處如主文所示之刑，並諭知易科罰金之折
    算標準。
四、扣案含第二級毒品安非他命、甲基安非他命、Ｎ,Ｎ－二甲
    基安非他命成分之白色透明晶體五包（總淨重三點四四公克
    ，驗餘淨重為三點四二公克），被告雖否認為其所有，惟仍
    應依毒品危害防制條例第十八條第一項前段之規定，不問屬
    於犯人與否，宣告沒收銷燬之。另扣案之玻璃球吸食器二個
    、分裝棒一支，被告否認為其所有，復無證據證明與被告前
    開施用第二級毒品之犯行有關，依法無從宣告沒收，附此敘
    明。
五、本案為諭知有期徒刑得易科罰金之有罪判決，爰依刑事訴訟
    法第三百十條之一之規定為判決之記載，附此敘明。
據上論斷，應依刑事訴訟法第二百八十四條之一、第二百九十九
條第一項前段、第三百十條之一第一項、第二項，毒品危害防制
條例第十條第二項、第十八條第一項前段，刑法第十一條前段、
第四十七條第一項、第四十一條第一項前段，判決如主文。
本案經檢察官葉雅婷到庭執行職務
中    華    民    國    99    年    12    月    3     日
                  刑事第十一庭  法  官  黃紹紘
以上正本證明與原本無異。
如不服本判決應於收受送達後十日內向本院提出上訴書狀，並應
敘述具體理由；其未敘述上訴理由者，應於上訴期間屆滿後二十
日內向本院補提理由書（均須按他造當事人之人數附繕本）「切
勿逕送上級法院」。告訴人或被害人如對於本判決不服者，應具
備理由請求檢察官上訴，其上訴期間之計算係以檢察官收受判決
正本之日期為準。
                                書記官  陳靜君
中    華    民    國    99    年    12    月    10    日
附錄本案論罪科刑所犯法條全文
毒品危害防制條例第十條
施用第一級毒品者，處六月以上五年以下有期徒刑。
施用第二級毒品者，處三年以下有期徒刑。
附件：
臺灣臺北地方法院檢察署檢察官起訴書
                                    99年度毒偵字第3448號
    被      告  孫文彬  男  29歲（民國○○年○月○日生）
                        住臺北縣林口鄉○○路241號3樓
                        國民身分證統一編號：Ｚ000000000號
上列被告因違反毒品危害防制條例案件，業經偵查終結，認應提
起公訴，茲將犯罪事實及證據並所犯法條分敘如下：
        犯罪事實
一、孫文彬前因施用毒品案件，經臺灣板橋地方法院裁定送觀察
    、勒戒後，認有繼續施用毒品之傾向，經同法院裁定令入戒
    治處所施以強制戒治，嗣於民國96年7月16日因停止戒治釋
    放出所，並經該署檢察官以96年度戒毒偵字第354號為不起
    訴處分確定。再因施用毒品案件，分別經臺灣臺北法院、台
    灣板橋地方法院各判處有期徒刑5個月及4個月確定，二案並
    更定執行刑為有期徒刑8月，甫於98年12月19日縮短刑期執
    行完畢。詎仍不知悔改，又基於施用第二級毒品之犯意，於
    99年9月20日上午11時許，在臺北縣三重市重新橋某加油站
    廁所內，施用第二級毒品甲基安非他命1次。嗣於99年9月20
    日下午2時30分許，在臺北市○○區○○街190號前為警查獲
    ，並扣得甲基安非他命5小包（淨重3.44公克）及第一級毒
    品海洛因2包（持有第一級毒品海洛因部分，另簽分偵辦）。
二、案經臺北市政府警察局萬華分局移送偵辦。
        證據並所犯法條
一、證據清單及待證事實：
┌──┬─────────────┬─────────────┐
│編號│    證  據  清  單        │    待  證  事  實        │
├──┼─────────────┼─────────────┤
│一  │被告孫文彬於警詢及偵查中之│坦承上揭犯罪事實。        │
│    │供述                      │                          │
├──┼─────────────┼─────────────┤
│二  │台灣尖端先進生技股份有限公│被告為警查獲時採集之尿液，│
│    │司濫用藥物檢驗報告、尿液檢│送檢驗結果，呈甲基安非他命│
│    │體委驗單                  │類陽性反應之事實          │
├──┼─────────────┼─────────────┤
│三  │扣案之甲基安非他命5包、照 │上揭犯罪事實。            │
│    │片3張、臺北市政府警察局檢 │                          │
│    │驗通知書                  │                          │
├──┼─────────────┼─────────────┤
│四  │被告之刑案資料查註紀錄表及│被告於強制戒治執行完畢後，│
│    │全國施用毒品案件紀錄表各1 │5年內再犯本件施用毒品罪及 │
│    │份                        │累犯之事實。              │
└──┴─────────────┴─────────────┘
二、核被告所為，係犯毒品危害防制條例第10條第2 項之施用第
    二級毒品罪嫌。被告施用前後持有安非他命之低度行為，應
    為施用之高度行為所吸收，不另論罪。又被告曾受有期徒刑
    執行完畢，有其刑案資料查註紀錄表在卷可稽，被告於有期
    徒刑執行完畢後，5年內故意再犯本件有期徒刑以上之罪，
    為累犯，請依刑法第47條第1項規定加重其刑。至扣案之甲
    基安非他命5包（淨重3.44公克），請依毒品危害防制條例
    第18條第1項前段規定宣告沒收銷燬之。
三、依毒品危害防制條例第23條第2項及刑事訴訟法第251條第1
    項提起公訴。
    此  致
臺灣臺北地方法院
中    華    民    國    99    年    10    月    19    日
                              檢  察  官  賴  秋  萍
本件正本證明與原本無異
中    華    民    國    99    年    10    月    27    日
                              書  記  官  林  鴻  嘉
附錄本案所犯法條全文
毒品危害防制條例第10條
施用第一級毒品者，處 6 月以上 5 年以下有期徒刑。
施用第二級毒品者，處 3 年以下有期徒刑。

司法院資訊處製作；財團法人民間司法改革基金會備份。
